【裁判字號】    99,易,1673
【裁判日期】    990813
【裁判案由】    傷害
【裁判全文】
臺灣臺北地方法院刑事判決            99年度易字第1673號
公  訴  人  台灣台北地方法院檢察署檢察官
被      告  乙○○
上列被告因傷害案件，經檢察官提起公訴（99年度調偵字第444
號），本院判決如下：
    主  文
乙○○傷害人之身體，處拘役伍拾玖日，如易科罰金，以新台幣
壹仟元折算壹日。
    事  實
一、乙○○於民國99年1 月23日21時許，在丙○○所經營址設台
    北市○○路○ 段47號德泰家具店內，因丙○○與其配偶丁○○兩人就取消家具訂單、退還訂金事宜意見不合，乙○○竟
    基於傷害犯意，手持雨傘毆打丙○○手部、臉部，致丙○○
    受有右手腕擦傷、左掌挫傷、左臉頰挫傷等傷害。
二、案經丙○○訴由台北市政府警察局中正第二分局報告台灣台
    北地方法院檢察署檢察官提起公訴。
    理  由
一、按被告以外之人於審判外之言詞或書面陳述，除法律有規定
    者外，不得作為證據。被告以外之人於偵查中向檢察官所為
    之陳述，除顯有不可信之情況者外，得為證據，刑事訴訟法
    第159 條第1 項、第159 條之1 第2 項分別定有明文。證人
    甲○○於偵查中向檢察官所為證述，雖係被告以外之人於審
    判外之言詞陳述，為傳聞證據，然其於偵查中向檢察官所為
    證述，已經具結，且本院審酌該言詞陳述係出於證人自由意
    識下所為之陳述，其於偵查中之證詞，亦無顯不可信之情況
    ，依刑事訴訟法第159 條之1 第2 項規定，得採為認定本件
    犯罪事實所憑之證據，合先敘明。
二、訊據被告乙○○固坦承於上開時間在德泰家具店手持雨傘與
    丙○○拉扯之事實，惟矢口否認有何傷害之犯行，辯稱：因
    丙○○無故拉其配偶丁○○頭髮，丁○○痛得一直叫，伊為
    了要阻擋丙○○，持雨傘往前，尚未阻止到，丙○○便抓住
    雨傘，伊不小心以雨傘打到德泰家具店店員甲○○，然伊絕
    對沒有打丙○○云云。然查：
（一）丙○○於99年1 月23日21時57分許至台大醫院驗傷，驗傷
      診斷結果，受有右手腕擦傷、左手掌挫傷、左臉頰挫傷，
      有國立台灣大學醫學院附設醫院診斷證明書在卷可參（99
      年度偵字第4230號卷第17頁），復有丙○○受傷照片3 紙
      可佐，上情堪以認定。
（二）證人即德泰家具店店員甲○○於偵查中證稱：（99年1 月
      23日20時至21時許）一開始乙○○先進門，就說要找伊，
      並且說要退訂金，但老闆娘丙○○說不能退，乙○○就拿
      著雨傘指著渠等，想要衝過來，但被他太太丁○○制止而
      坐在沙發上，變成丁○○與丙○○談要如何處理訂單的事
      ，他們兩人一開始很平和地講，後來兩個人聲音就有點大
      聲，講的是家具處理的問題，後來乙○○突然從沙發上衝
      過來，拿雨傘要打丙○○，伊就跑過去制止擋在乙○○與
      丙○○中間，也有一點打到伊，但是乙○○還是一直靠過
      來... 而且乙○○還想用腳踢丙○○等語（99年2 月23日
      偵查筆錄，99年度偵字第4230號卷第31頁），核與其於本
      院審理時證述情節一致，復與證人即告訴人丙○○所證述
      ：乙○○一進門就先用傘指著伊，要敲伊的頭，伊就一直
      退，丁○○有過來稍微阻擋乙○○，後來伊就跟丁○○講
      話，乙○○就坐在店內的沙發上，伊跟丁○○談訂單的事
      情，伊不答應他們的要求說只要買一個床墊，乙○○就衝
      過來打伊，拿雨傘敲伊的頭、手、臉、耳朵，還用腳踹伊
      的腳、腰等語（本院99年7 月23日審判筆錄）相符，證人
      甲○○於本院審理時復證稱：被告一直拿雨傘從伊左、右
      邊肩膀要打丙○○，腳也從旁邊要踹丙○○... 被告拿雨
      傘打丙○○，就是這樣揮動雨傘，所以就打到櫃子等語綦
      詳（本院99年7 月23日審判筆錄），上開證人所述情節不
      惟互核相符，且與前開診斷證明書、受傷照片，以及德泰
      家具店內家具受損照片所示情形符合，堪認上情屬實。
（三）被告辯稱因丙○○動手拉扯伊太太丁○○頭髮，伊手拿雨
      傘上前阻止，丙○○抓住雨傘，而與丙○○發生拉扯云云
      。惟查，當天事發前，丁○○與丙○○談論訂單及訂金問
      題，丙○○表示無法退訂金一節，業據證人丙○○、甲○○證述明確（本院99年7 月23日審判筆錄、99年2 月23日
      偵查筆錄），證人丁○○亦證述：伊當時跟丙○○在談論
      有關家具的問題，伊問為什麼要送家具又說不送等情明確
      （本院99年7 月23日審判筆錄），堪認衝突發生之前丙○○與丁○○係討論訂單問題無訛。又丙○○與丁○○談論
      上開問題時，並無言語衝突或互罵之情形一節，復據證人
      丙○○、甲○○證述歷歷（本院99年7 月23日審判筆錄）
      ，則丙○○與丁○○既無口角糾紛，其明確表示無法退訂
      金，並無橫加挑釁、拉扯丁○○頭髮之理。再證人甲○○
      證稱：乙○○拿雨傘衝過來時，丙○○與丁○○並無肢體
      上的接觸一情明確（99年2 月23日偵查筆錄，99年度偵字
      第4230號卷第31頁），堪認丙○○並無動手拉扯丁○○頭
      髮之情。證人丁○○雖證稱：談沒兩秒鐘丙○○就拉扯伊
      頭髮等語，惟丁○○並無外傷，亦未至醫院驗傷，此據丁○○證述在卷（本院99年7 月23日審判筆錄），是並無證
      據佐證其證詞之真實性。
（四）本案發生後，丙○○隨即打電話報警請警察過來一節，業
      據證人甲○○、丁○○於本院審理時證述明確（本院99年
      7 月23日審判筆錄），此亦為被告所不否認，再丙○○因
      被告先前打電話時口氣不佳，於被告進店門時即打電話與
      員警聯繫，表示可能會出事情一節，業據證人丙○○證述
      在卷（本院99年7 月23日審判筆錄），被告亦坦述伊進店
      門時丙○○在跟警察講電話等語（本院99年7 月2 日準備
      程序筆錄），如丙○○先動手傷害丁○○，當不至於自行
      報警。再丙○○於99年1 月23日21時57分許至台大醫院驗
      傷，再於同日23時15分許至南昌路派出所報警，提出告訴
      稱乙○○涉嫌傷害，時間緊接，並無違背常情之處，被告
      雖辯稱丙○○毆打丁○○及伊，惟被告與丁○○均未驗傷
      ，亦未主動報警，所辯即屬可疑。被告另辯稱：伊拿雨傘
      阻擋丙○○拉丁○○頭髮，丙○○即抓住雨傘，另一隻手
      毆打伊臉部及頭部，伊沒有就醫，因為係內傷所以無法開
      立診斷證明書等語（99年1 月29日警詢筆錄，99年度偵字
      第4230號卷第4 頁），則依被告所辯，伊與丙○○互相拉
      扯雨傘，且丙○○有動手毆打伊，然被告自承並無外傷，
      對照之下，丙○○卻有受傷情形，核與經驗法則不符，所
      辯顯不足採。
（五）此外，復有德泰家具行訂貨估價單附卷可參。本件事證明
      確，被告犯行洵堪認定。又被告聲請搜索調取德泰家具店
      內錄影帶，惟被告復稱：不知道當時丙○○有無錄影，則
      既無依據認當時確有錄影，且本案犯罪事實已臻明確，無
      調查之必要，併此敘明。
三、核被告所為，係犯刑法第277 條第1 項之傷害罪。爰審酌被
    告僅因訂單問題即持雨傘毆打他人，法治觀念薄弱，不知尊
    重他人表達意見權利，極不可取，又答辯雖係被告權利，然
    漫事爭執，辯稱係丙○○打人，犯後態度惡劣，顯無悔意，
    暨考量丙○○所受傷害程度等一切情狀，量處如主文所示之
    刑，並諭知易科罰金之折算標準。
據上論斷，依刑事訴訟法第284 條之1 、第299 條第1 項前段，
刑法第277 條第1 項、第41條第1 項前段，刑法施行法第1 條之
1 ，判決如主文。
本案經檢察官高維駿到庭執行職務
中    華    民    國    99    年    8     月    13    日
                  刑事第七庭        法  官  林欣苑
上正本證明與原本無異。
如不服本判決應於收受送達後10日內向本院提出上訴書狀，並應
敘述具體理由；其未敘述上訴理由者，應於上訴期間屆滿後20日
內向本院補提理由書（均須按他造當事人之人數附繕本）「切勿
逕送上級法院」。告訴人或被害人如對於本判決不服者，應具備
理由請求檢察官上訴，其上訴期間之計算係以檢察官收受判決正
本之日期為準。
                                    書記官  劉英芬
中    華    民    國    99    年    8     月    16    日
附錄所犯法條
中華民國刑法第277條
（普通傷害罪）
傷害人之身體或健康者，處3 年以下有期徒刑、拘役或1 千元以
下罰金。
犯前項之罪因而致人於死者，處無期徒刑或7 年以上有期徒刑；
致重傷者，處3 年以上10年以下有期徒刑。

司法院資訊處製作；財團法人民間司法改革基金會備份。
